【裁判字號】    98,訴,2194
【裁判日期】    990513
【裁判案由】    陞遷
【裁判全文】
臺北高等行政法院判決
                                      98年度訴字第2194號
                                     99年4月29日辯論終結
原      告  甲○○
被      告  財政部關稅總局
代  表  人  乙○○（總局長）住同上
訴訟代理人  丁○○
            丙○○
上列當事人間陞遷事件，原告不服公務人員保障暨培訓委員會中
華民國98年8 月4 日98公審決字第0207號復審決定，提起行政訴
訟，本院判決如下：
    主  文
原告之訴駁回。
訴訟費用由原告負擔。
    事實及理由
一、程序事項：原告起訴時被告之代表人為李茂，嗣於訴訟中被
    告之代表人變更為乙○○，茲據被告新任代表人具狀聲明承
    受訴訟，核無不合，應予准許。
二、事實概要：原告現任財政部高雄關稅局（下稱高雄關稅局）
    薦任第8 職等關務正二階股長，參加該局關務及工程技術類
    薦任第9 職等非主管人員陞任甄審，經被告暨所屬各關稅局
    民國98年3 月23日98年第2 次陞遷甄審委員會評審後，由被
    告以98年3 月25日台總局人字第0981006125號令核定陞任名
    單，原告因未獲陞任而不服前開核定，提起復審經駁回，遂
    提起本件行政訴訟。
三、原告主張略以：
（一）原告通過67年特考關務人員乙等考試及格，並擁有中興大
      學農經系及高雄大學法律系畢業之農、法雙學士文憑，且
      於工作績效上曾獲記功2 次及嘉獎17次之獎勵，自79年10
      月起擔任第8 職等編審職務，迨於93年10月被告辦理陞遷
      甄審仍無從陞任初級主管職務時，基於陞遷法第2 條、第
      5 條第1 項、第7 條第1 項前段等規定，類如原告之考試
      、學歷、職務歷練、訓練、進修、年資、考績、獎懲等項
      目之得分高，對被告就其單位主管及機關首長2 項目所為
      之考評，即發生實質拘束力；若被告為不讓原告陞遷而從
      其單位主管及機關首長2 項目之評分故予打低分數，以遂
      拔擢其「口袋人選」之目的，即不具正當性，且違反陞遷
      法規定及依法行政之原則。
（二）原告於86年1 月至89年10月在高雄關稅局高雄機場分局期
      間，累計獲記10次嘉獎，依行為時之「海關行李檢查員、
      驗貨員、分估（驗估）員、審核員及調查員管理要點」九
      「……對表現優良者優先晉升，或給予其他獎勵。」之規
      定，被告自應依上揭管理要點，至遲應於91年5 月14日第
      10次嘉獎令發布後，亦即至遲應於91年第2 次辦理人員陞
      遷甄審時，即應優先晉升原告職務，方符行政機關適用法
      律須依法行政之「法律優位原則」。
（三）公務人員官等之晉升，除薦任官得在晉敘至第9 職等本俸
      最高級後，再經晉升簡任官等訓練合格，取得陞任第10職
      等任用資格（公務人員任用法《下稱任用法》第17條第2
      項）及委任官在已晉敘至第5 職等本俸最高級後，再經晉
      升薦任官等訓練合格，取得升任第6 職等任用資格，而該
      升任薦任官等人員，以擔任職務列等最高為薦任第7 職等
      以下之職務為限或具有碩士以上學位始得擔任職務列等最
      高為薦任第8 職等以下之職務（任用法第17條第6 項及第
      7 項）外，其餘官等之晉升，均應經升官等考試及格，始
      符上揭法條之規定；復查關務人員人事條例於80年2 月1
      日總統令制定公布後，被告即依據該條例及81年8 月24日
      發布之「現職關務人員改任換敘辦法」辦理其所屬人員之
      改任換敘事宜。惟觀諸被告辦理關務人員之職務陞遷沿革
      ，依改任換敘之前後，將其相關違誤事實陳述如次：
   1、改任換敘前：
      關務人員之職務陞遷，以關務員晉升高級關務員（即相當
      一般公務人員委任官晉升薦任官）之職務為例，擔任6 等
      4 級或6 等6 級關務員職務人員，如通過其所辦理之升資
      考試或經由保舉方式之舉薦，即可依原俸點分別跨級晉升
      為7 等2 級高級關務員或跨過7 等1 、2 級及8 等1 級晉
      升為8 等2 級高級關務員，且後續職務之陞遷，無須再參
      加考試。至被告所舉辦之上述人員升資考試，據了解，參
      試人員之通過率幾達百分之百，相較於應國家考試之一般
      公務人員薦任官升官等考試通過率低於百分之十之情形，
      誠屬倖進；凡循此升資考試或以保舉方式獲晉升者，即按
      其原任職務之俸點年資，比敘跨級或跨等晉升，且一旦晉
      升為高級關務員後，即與其他通過國家考試如高考、特考
      乙等或薦任官升官等考試及格者角逐陞遷，實破壞文官升
      遷制度。
   2、改任換敘後：
      任用法所稱之「考試」，應係源於憲法第85條之規定，而
      考試機關，係指考試院之考選部。被告當知其所辦理之升
      資考試，並非任用法第17條第1 項所指之「升官等考試」
      。惟被告仍於每次辦理人員陞遷甄審時，於評定陞任人員
      時，無視此項考試之差別，使改任換敘前循被告所辦理之
      升資考試或經由舉薦方式等管道獲升任薦任官等者，不受
      上揭任用法第17條第7 項規定限制，顯失之公允。尤有甚
      者，被告於改任換敘前就其舉辦之人員升資考試，因大量
      產製高級關務員員額，致組織層級失衡，形成不正常之「
      橄欖型」職務稱階層級現象，不符人員層級應為「金字塔
      型」者。
（四）被告歷來辦理人員職務之陞遷甄審，如高雄關稅局人員陳
      ○泉，簡○祥及曾○豐甫等人，均有事涉違法或顯然不當
      之情事，原告之職務陞遷權益確曾遭受被告非法損害。復
      審決定雖認原告所舉事證，與本件無涉，惟被告每年辦理
      2 次人員陞遷甄審均有職缺，寧採考績升等方式拔擢用人
      ，如此情形，被告之行為違法，恐有涉國家賠償問題之虞
      （國家賠償法第2 條第2 項）。被告為達不讓原告陞遷，
      而由單位主管及機關首長二項目之評分予以打低，藉此製
      造其他人選資績考評總分高於原告之假象，實則均為被告
      逾越裁量及濫用權力，致原告權利及法律上之利益有損害
      ，除嚴重遲延原告現職第8 職等股長職務之機會，亦影響
      後續參加晉升薦任第9 職等祕書（稽核、編審）或課長職
      務序列之陞遷，且損失職務因晉升主管得領主管加給之法
      律上利益，原告乃合併請求自93年3 月3 日起至94年10月
      11日期間，被告延遲陞任原告為薦任8 職等職務共19月期
      間之損害賠償，以每月6540元主管加給計算，共計188040
      元。
（五）查被告掌管之「財政部高雄關稅局人員職務陞遷考核候用
      名冊」及「財政部高雄關稅局人員職務陞遷考核資績評分
      具體內容表」等文書之內容，係關於被告辦理人員陞遷甄
      審圈定陞補並核派職缺時，對於應證明之「被告為達不讓
      原告陞遷目的而罔顧原告之考試、學歷、職務歷練、訓練
      、進修、年資、考績、獎懲及發展潛能等項目合計之得分
      高，竟從其單位主管及機關首長2 項目之評分故予打低分
      數著手，致使原告之資績總評分低於其亟欲拔擢之口袋人
      選，以營造其辦理人員陞遷甄審作業過程公平、公正之假
      象」等事實非常重要，是該等文書不僅係兩造當事人於訴
      訟程序中曾經引用者，而且亦係就與本件訴訟關係有關之
      事項所作者，依行政訴訟法第163 條第1 款及第4 款之規
      定，被告有提出各該文書於法院之義務。復依「行政院及
      所屬各級政府機關公立學校公務人員陞任評分標準表」規
      定，就年資、考績、獎懲等項目之評分，係以採計最近5
      年內之評分為限，基於滿足知之權利及落實當事人武器平
      等原則，原告爰依行政訴訟法第176 條準用民事訴訟法第
      342 條第1 項之規定，請求法院命被告提出其高雄關稅局
      辦理相關93年至94年第8 職等秘書、稽核、編審陞任同職
      等股長、分隊長及95年至98年第8 職等股長、分隊長陞任
      第9 職等秘書、稽核、編審等職務之每年2 次辦理人員陞
      遷甄審之歷次含單位主管及機關首長2 項目評分之「財政
      部高雄關稅局人員職務陞遷考核候用名冊」及相關獲陞任
      人員（含未獲陞任之原告）之「財政部高雄關稅局人員職
      務陞遷考核資績評分具體內容表」，以利爭點整理，俾為
      有利於己之主張。
（六）原告並聲明：
   1、復審決定及原處分均撤銷。
   2、被告就原告參加98年3 月3 日止之出缺職務甄審，應作成
      擢升為薦任第九職等秘書、稽核或編審之處分；並賠償原
      告新台幣（下同）188040元。
   3、訴訟費用由被告負擔。
四、被告則以：
（一）本案系爭派令，被告係根據高雄關稅局98年3 月24日高關
      人字第0981005350號派免建議函，依據關務人員職期調任
      互調或輪調辦法第8 條分層負責規定，本於權責依法核布
      ；至系爭派令說明2 「案內人員職務陞任案均經本總局暨
      所屬各關稅局98年第2 次陞遷甄審委員會會議評審通過」
      ，係依據陞遷法第8 條第3 項規定，由被告暨所屬各關稅
      局成員共同組成陞遷甄審委員會統籌辦理海關人員陞遷甄
      審作業，惟囿於受評人人數過多，為落實考評，責由各關
      稅局組成初審小組，對所屬受評人之資績評分先行進行初
      評作業，再交付陞遷甄審委員會評審。高雄關稅局依前開
      程序召開98年第2 次陞遷甄審初審小組辦理所屬受評人資
      績評分初評作業，並將初評結果及名冊（含原告），送交
      陞遷甄審委員會會議辦理甄審在案。該局辦理所屬受評人
      資績評分初評及陞遷甄審委員會辦理之資績審查，均依陞
      遷法等相關規定辦理，並無違法或不當。
   1、有關受評人資績之考評，行政院依據公務人員陞遷法第7
      條第3 項規定，訂定「行政院及所屬各級政府機關公立學
      校公務人員陞任評分標準表」（下稱行政院陞任評分標準
      表），作為各機關辦理陞遷作業之標準。上開標準表明定
      該表分成共同選項（占總分40% ）、個別選項（占總分40
      % ）及綜合考評（占總分20% ），共同選項又細分為學歷
      、考試、年資、考績、獎懲等5 個評比項目；另綜合考評
      占10至20分，由機關首長就出缺職務需要、受考人服務情
      形、品德及對國家之忠誠等檢討作綜合考評。至於個別選
      項細分成職務歷練、訓練及進修、發展潛能、英語能力及
      領導能力等5 項，其配分則由各機關自行訂定。被告爰依
      據上揭行政院陞任評分標準表規定，訂定財政部關稅總局
      暨所屬各地區關稅局關務人員陞任評分標準表「個別選項
      」評分標準（下稱海關陞任評分標準表），共分成職務歷
      練、訓練及進修、發展潛能、外語能力及領導（或辦事）
      能力等5 項，其中「領導（或辦事）能力」項之評分，最
      高以18分為限，由服務單位主管審酌列舉之6 項標準予以
      初評，並由甄審委員會就初評情形進行複評。該次陞遷甄
      審，各項評分標準均依行政院陞任評分標準表及海關陞任
      評分標準表等評分標準，區分成「共同選項」、「個別選
      項」及「綜合考評」3 大項分數分別評分，並無違誤。
   2、高雄關稅局辦理該次陞遷甄審作業，係由該局人事室於98
      年3 月3 日以高人室字第98057 號函檢送「財政部高雄關
      稅局人員職務陞遷考核資績評分具體內容表」，請各受評
      人（含原告）核對無訛後，交由其所屬單位主管考評「領
      導（或辦事）能力」項，再彙陳該局局長考評「綜合考評
      」項，並於98年3 月13日召開該局陞遷甄審初審小組會議
      ，辦理各受評人（含原告）資績評分之初審作業。嗣報經
      被告98年3 月23日召開之陞遷甄審委員會會議評審通過後
      ，該局局長就該序列職務出缺數（7 個）之2 倍（候用名
      冊積分排名前14名人員，原告未排名在圈選範圍內）中建
      議圈選陞任潘○○等7 人，被告人事室依陞遷法規定簽陳
      首長就該序列職務出缺數之2 倍圈定陞補並核派，整個陞
      遷甄審作業過程極為審慎及嚴謹，且均依陞遷法第9 條第
      1 項規定辦理，洵無違誤。
（二）依海關陞任評分標準表規定，單位主管考評「領導（或辦
      事）能力」項，皆須按6 個單項逐項予以評分，考評作業
      極為謹慎。機關首長考評綜合考評時，除參酌考試、學歷
      、年資、考績、獎懲、職務歷練、訓練進修、及發展潛能
      等因素外，尚須依出缺職務需要、受評人服務情形、品德
      及對國家之忠誠等因素通盤考量後，據以考評受評人（含
      原告）之分數。又該局為使綜合考評更臻客觀、公正、公
      平，以拔擢優秀人才，則先由2 位副局長、主任秘書及人
      事室主任等人，針對擬陞任各序列職務受評人（含原告）
      進行評擬後，再將評分結果，提供機關首長評核綜合考評
      參考。機關首長在合理及必要之範圍內，基於內部管理、
      領導統御及業務運作需要，對於屬員之職務陞遷，除考量
      專才、專業、適才、適所外，並就個人之工作表現、品行
      操守、學識能力等各方面考核評量，富高度屬人性。除是
      類考評違反相關人事法令規定、具有法定程序上之瑕疵、
      對事實認定有違誤、未遵守一般公認價值判斷之標準、有
      與事件無關之考慮牽涉在內及有違反平等原則等情事外，
      主管長官對部屬所為之考評及職務陞遷之判斷，應予尊重
      。另查當次陞遷甄審原告所屬單位主管給予之考評分數為
      16.1分，其該項評分已與單位主管得考評最高分數16.9分
      （具特殊優良事蹟者除外）相差甚微，復查原告所屬局長
      給予之綜合考評分數為16.8分，就其同陞遷序列受評人綜
      合考評最低分者為14分而言，原告所稱「被告為不讓原告
      陞遷而從其單位主管及機關首長2 項目之評分故予打低分
      數」等語非屬事實，僅係原告個人主觀看法及臆測之詞。
（三）查「關務人員人事條例」、「財政部關稅總局組織條例」
      及「財政部關稅總局各地區關稅局組織通則」自80年2 月
      3 日公布施行後，關務人員始納入銓敘審查，並辦理改任
      換敘。改任換敘前有關人員之任用及陞遷，係適用當時海
      關原有之人事制度，即依「海關人員任用升遷辦法」規定
      辦理，嗣於「關務人員人事條例」公布施行後，關務人員
      （含原告）即依「現職關務人員改任換敘辦法」辦理改任
      換敘，所改任之官等職等官稱官階，業經銓敘部依法銓敘
      審定合格，所具公務人員任用資格，自應受法律保障，日
      後職務陞遷之權利亦得依陞遷法規定辦理。另依任用法第
      17條第6 項及第7 項之規定，是類升任薦任第6 職等任用
      資格人員係指依考績、年資、學歷等資歷並經晉升薦任官
      等訓練合格者。而海關改任換敘前，通過特種考試關務人
      員丙等考試或全國性公務人員普通考試，嗣應海關辦理之
      升資考試及格，或符合「海關人員任用升遷辦法」七、（
      二）規定條件，取得高級關務員任用資格者，業於80年依
      法辦理改任換敘，且經銓敘審定取具薦任任用資格有案，
      與上開任用法升任薦任官等人員有異，自不受該法第17條
      第7 項規定限制。
（四）就原告請求被告提出相關文書資料一節，查被告及所屬各
      關稅局為辦理人員陞遷甄審作業，均依陞遷法暨其施行細
      則相關規定辦理，歷次辦理陞遷甄審作業時，人事室均已
      依規定將個人之資績評分具體內容表先送交具有擬陞遷職
      務任用資格人員( 含原告、資績資料時間為98年3 月3日
      之原告資績評分具體內容表如附件1)核章後，再將候選人
      各項資績評分加總，按積分高低造列候用名冊，交付陞遷
      甄審委員會評審，並就候用名冊逐一審查各陞任候選人之
      資績評分及名次排定情形，甄審作業程序相當完備。依政
      府資訊公開法第18條第1 項、行政程序法第46條及檔案法
      第18條等規定，考量原告上開所請求付與之系案候用名冊
      及資績評分具體內容表係機關辦理陞遷之先行作業程序及
      準備作業文件資料，基於保密之需要，並為維護第三人權
      利，原告要求上開文書資料付與影本之主張，顯然違背上
      開規定，請准免提供，以符法制。
（五）被告並聲明：
   1、駁回原告之訴。
   2、訴訟費用由原告負擔。
五、本案相關法條：
（一）按關務人員人事條例第1 條規定：「關務人員之管理，依
      本條例之規定；本條例未規定者，適用有關法律之規定。
      」因該條例除就關務人員關務類各官稱資格之取得及其職
      期調任互調或輪調設有規定外，對於關務人員辦理陞遷之
      程序並無規定，自應適用陞遷法之規定。而按公務人員陞
      遷法（以下簡稱陞遷法）第5 條第2 項前段規定：「各機
      關職缺如由本機關人員陞遷時，應辦理甄審。……」第9
      條第1 項規定：「各機關辦理公務人員之陞遷，應由人事
      單位就具有擬陞遷職務任用資格人員，分別情形，依積分
      高低順序或資格條件造列名冊，並檢同有關資料，報請本
      機關首長交付甄審委員會評審後，依程序報請機關首長就
      前3 名中圈定陞補之；如陞遷2 人以上時，就陞遷人數之
      2 倍中圈定陞補之。……」及同法施行細則第3 條第1 項
      規定：「本法第5 條第2 項所稱各機關職缺如由本機關人
      員陞遷時，應辦理甄審。如由本機關以外人員遞補時，應
      公開甄選，指各機關人事單位於辦理陞遷前，應依本法第
      二條所定原則，簽報機關首長決定職缺擬辦內陞或外補後
      再行辦理。……. 。」
（二）次按關務人員人事條例第13條訂定之關務人員職期調任互
      調或輪調辦法第8 條規定：「各職務派免之核定程序，除
      依左列規定辦理者外，授權由關稅總局暨各地區關稅局自
      行辦理。一、……二、各地區關稅局一級單位主管以上職
      務，由關稅總局擬議報請財政部核定；其餘荐任職務，由
      各地區關稅局擬議報請關稅總局核定，但其中跨列至荐任
      第9 職等主管職務，由各地區關稅局擬議，經關稅總局核
      轉報請財政部核定。……。」是依上開規定，各地區關稅
      局一級單位主管以上職務或跨列至薦任第九職等主管職務
      以外之薦任職務出缺，擬由本機關人員陞遷時，應就具有
      擬陞遷職務任用資格人員，分別情形，依積分高低順序或
      資格條件造列名冊，並檢同有關資料，交各地區關稅局陞
      遷甄審委員會初審後，報請各地區關稅局局長圈選，並擬
      議報請被告核定陞補之。
六、經查，高雄關稅局為辦理關務及工程技術類擬陞任第4 至6
    序列，及資訊技術類擬陞任第4 至5 序列職務之陞遷甄審作
    業，由該局人事室以98年3 月3 日高人室字第98057 號函通
    知所屬各單位人員，並檢送經各受評人核對無訛之職務陞遷
    考核資績評分具體內容表，交由其所屬單位主管考評領導、
    辦事能力等項，嗣彙陳該局局長考評綜合考評項，並經該局
    98年3 月13日98年第2 次陞遷甄審初審小組會議進行資績評
    分之初審作業，審查受評人數共計446 人，經初審小組討論
    決議，並審查各序列候用名冊受評人資績評分及名次排定順
    序等情，有前開初審小組會議紀錄可憑。高雄關稅局局長於
    同年3 月17日就資績評分前14名中（不含原告）建議圈選陞
    任潘○○等7 人，報經被告98年3 月23日召開之被告暨所屬
    各關稅局98年第2 次陞遷甄審委員會會議評審通過，由關稅
    總局局長於同年月24日於資績評分前14名中圈定陞任潘○○
    等7 人陞補，此有被告暨所屬各關稅局98年第2 次陞遷甄審
    委員會會議紀錄附卷可稽，其辦理陞遷程序，核與前開關務
    人員人事條例及陞遷法相關規定，尚無不合，應堪認定。
七、原告主張被告於陞遷時未區別受評人是否經考試任用，且無
    視原告資績均優，評以偏低之單位主管評分，使原告未獲陞
    遷，因認被告違法並有濫用裁量情事，經查：
（一）按陞遷法第2 條規定：「公務人員之陞遷，應本人與事適
      切配合之旨，考量機關特性與職務需要，依資績並重、內
      陞與外補兼顧原則，採公開、公平、公正方式，擇優陞任
      或遷調歷練，以拔擢及培育人才。」及第7 條第1 項規定
      ：「各機關辦理本機關人員之陞任，應注意其品德及對國
      家之忠誠，並依擬陞任職務所需知能，就考試、學歷、職
      務歷練、訓練、進修、年資、考績（成）、獎懲及發展潛
      能等項目，訂定標準，評定分數，……。」準此，機關首
      長在合理及必要之範圍內，基於內部管理、領導統御及業
      務運作需要，就公務人員之職務陞遷，除應本專才、專業
      、適才、適所之旨外，並應就公務人員個人之工作表現、
      品行操守、學識能力等各方面考核評量。惟類此考評工作
      ，富高度屬人性，除是類陞遷評量違反相關人事法令規定
      、具有法定程序上之瑕疵、對事實認定有違誤、未遵守一
      般公認價值判斷之標準、有與事件無關之考慮牽涉在內及
      有違反平等原則等情事外，機關長官對部屬之考評及職務
      陞遷之判斷，應予尊重。
（二）原告主張被告未依公務人員任用法第13條所揭櫫依考試及
      格等級別，取得高低不同職等任用資格之立法意旨，就原
      告係經特考及經升官等考試及格，與其餘關務人員於改任
      換敘前僅經升資考試者不同，被告於甄審時未予區別，因
      認違法一節，惟查公務人員任用法第13條規定之意旨，係
      在規範應高普考試或特種考試各等級考試及格者，取得各
      該項考試之職等任用資格，與機關人員職務陞遷並無直接
      關聯，且同法第13-1條第1 項亦明文規定：「在本法施行
      前經依法考試及格或依法銓敘合格實授者，取得與擬任職
      務性質相近、程度相當之任用資格。」，而「關務人員人
      事條例」、「財政部關稅總局組織條例」及「財政部關稅
      總局各地區關稅局組織通則」自80年2 月3 日公布施行後
      ，關務人員納入銓敘審查，關務人員依「現職關務人員改
      任換敘辦法」辦理改任換敘，所改任之官等職等官稱官階
      ，業經銓敘部依法銓敘審定合格，故其日後職務陞遷之權
      利，亦同依陞遷法規定辦理，是原告主張被告於甄審中，
      未優先陞任經考試及格任用之原告，而認原處分違法一節
      ，尚難憑採。
（三）又原告訴稱高雄關稅局為達不使其陞遷之目的，單位主管
      及機關首長故予打低分數，顯有裁量逾越及濫用情事云云
      ，惟查，依卷附財政部關稅總局暨所屬各地區關稅局關務
      人員陞任評分標準表個別選項評分標準觀之，其評比項目
      包含職務歷練、訓練進修、發展潛能、外語能力、領導能
      力及辦事能力等項，而有關原告除領導能力及辦事能力項
      目外之各評比項目，已彙整原告相關計算標準之資歷，記
      載於財政部高雄關稅局人員職務陞遷考核資績評分具體內
      容表，並經原告確認在案，有該內容表在卷可參（本院卷
      第60頁）。而就單位主管考評領導及辦事能力（最高各以
      18分為限）項目，依前開評分標準，皆須按6 個單項逐項
      予以考核，且如分數在16.2分以上及10.8分以下者，尚應
      敘明具體事實，連同年終考績表或平時成績考核紀錄表，
      併提甄審會審議，以原告於此二項目之得分，均為16.1分
      以觀，依前開評分標準，尚難謂屬偏低之給分，原告雖以
      任職多年均未獲肯定，而認主管有意阻其陞遷云云，惟查
      原告於94年至98年任職期間，其主管課長、分局、高雄關
      稅局局長多有異動，有該期間單位主管及機關首長一覽表
      可參（本院卷第120 頁），原告亦未能舉證前開主管有何
      濫用職權故意降低其評分之動機或具體情事，是以原告質
      疑領導及辦事能力項目給分之公正性，洵難認屬有據。
（四）至於原告另請求被告提出被告所屬高雄關稅局93年至98年
      歷次辦理陞遷甄審之「財政部高雄關稅局人員職務陞遷考
      核候用名冊」、及相關獲陞任人員之「財政部高雄關稅局
      人員職務陞遷考核資績評分具體內容表」部分，經查：前
      開原告聲請調查之資料，其中非屬本件陞遷甄審之資料者
      ，核與原告本次未獲陞任無直接關聯，應認本件待證事實
      無關；至於本次甄審獲陞任人員之資績評分具體內容表，
      均經甄審初審小組討論決議，並送甄審委員會審議，核其
      程序尚無不合，況本次陞任名單業經被告核定，且為原告
      所知悉，如被告之考評決定，確有出於錯誤之事實認定或
      不完全之資訊，或有違反一般公認之價值判斷標準、法定
      正當程序或不當連結之禁止等情事，原告非不得具體指明
      違法情節並由法院調查，然本件原告僅以其多年未獲陞任
      為由，疑認陞遷甄審涉有違法，應屬個人主觀臆測，是其
      請求調查本次陞任人員資績評分具體內容表，尚難認屬必
      要，故原告此部分調查證據之聲請，即難准許。
八、從而，被告以系爭陞遷名額僅7 人，原告資績總分列參加此
    次甄審人員第26名，因機關首長僅能依系爭陞遷出缺名額就
    前14名圈選，以原告資績評分結果未列入前14名，而無從圈
    選其陞任，故未核布甄補原告陞任，經核於法並無不合，原
    告主張被告未予陞任係屬違法，並侵害原告權利云云，其事
    實尚乏證據可資佐證，是其主張尚難憑採，故原告合併請求
    被告賠償其因遲延陞遷無法受領主管加給之損害賠償188040
    元，即難認有理由。
九、綜上所述，原告主張俱無理由，被告因原告資績評分排序在
    後，而未將其列入核定陞任之名單，經查尚無違誤，復審決
    定遞予維持，亦無不合。是以原告訴請撤銷復審決定及原處
    分，並命被告就原告參加98年3 月3 日止之出缺職務甄審，
    應作成擢升為薦任第九職等秘書、稽核或編審之處分，及合
    併請求賠償原告188040元之損害，均無理由，應予駁回。
十、本件事證已明，兩造其餘攻擊防禦方法及聲明陳述，於判決
    結果無影響，爰不逐一論列，附此敘明。
據上論結，本件原告之訴為無理由，依行政訴訟法第98條第1項
前段，判決如主文。
中    華    民    國    99    年    5     月    13    日
                   臺北高等行政法院第三庭
                             審判長法  官  林樹埔
                                   法  官  蕭忠仁
                                   法  官  劉穎怡
上為正本係照原本作成。
如不服本判決，應於送達後20日內，向本院提出上訴狀並表明上
訴理由，如於本判決宣示後送達前提起上訴者，應於判決送達後
20日內補提上訴理由書（須按他造人數附繕本）。
中    華    民    國    99    年    5     月    18    日
                                   書記官  林苑珍


司法院資訊處製作；財團法人民間司法改革基金會備份。
